# 土地使用权的摊销计入什么科目

提问人：283640280 时间：2017-11-01 22:26:32
在建工程

回答人：chenyiwei
工程实体建造期间，该工程占地的土地使用权摊销金额，一般应计入在建工程成本，即：借：在建工程，贷：累计摊销。

提问人：alonelyboat 时间：2017-11-03 14:25:42
也就是说非建造期间要进入 损益。譬如开工前，又譬如闲置的土地。

回答人：chenyiwei
是。还有完工后。